臺灣臺中地方法院刑事判決　　　　 94年度沙交簡上字第529號
上　訴　人
即　被　告　甲○○
　　　　　　　　　　弄1號
上列上訴人因過失傷害案件，不服本院沙鹿簡易庭九十四年度沙
交簡字第三七四號中華民國九十四年七月二十七日第一審簡易判
決（聲請案號：臺灣臺中地方法院檢察署九十四年度偵字第九六
二六號），提起上訴，本院判決如下：
    主    文
原判決撤銷。
甲○○因過失傷害人，處拘役伍拾日，如易科罰金，以佰元折
算壹日。緩刑貳年。
    犯罪事實
一、甲○○於民國九十三年十二月十五日中午，駕駛車牌號碼八
    三八七－ＦＸ號自用小客車，沿臺中縣大雅鄉○○路○段由
    南往北方向（即由臺中市往臺中縣清水鎮方向）行駛。於同
    日下午一時許，途經臺中縣大雅鄉○○路○段與雅秀路交岔
    路口時，本應注意車前狀況，隨時採取必要之安全措施，而
    依當時天候晴、為日間自然光線、路面乾燥無缺陷、無障礙
    物、視距良好等情形，並無不能注意之特別情事，竟疏於注
    意而貿然駕車前行。適有王學珍騎乘車牌號碼ＶＲＢ－二三
    二號輕機車，沿臺中縣大雅鄉○○路○段由南往北方向駛抵
    上開交岔路口時，欲左轉進入雅秀路內，亦疏於注意而未以
    兩段式方式進行左轉彎。迨甲○○見狀業已避煞不及，致其
    所駕自用小客車右前側與王學珍所騎機車左側車身發生碰撞
    ，王學珍因而人車倒地，並受有背部挫傷併第十二胸椎及第
    一腰椎壓迫性骨折之傷害。甲○○於肇事後、具有偵查犯罪
    權限之公務員發覺上開犯行前，在到場處理員警余彥慶詢問
    時自首犯罪，再於其後本案偵查、審理中到庭接受裁判。
二、案經王學珍訴請臺灣臺中地方法院檢察署檢察官偵查後，向
    本院沙鹿簡易庭聲請簡易判決處刑。
    理  由
一、上開犯罪事實，業據被告甲○○於警詢及偵審中坦承不諱，
    核與證人即告訴人王學珍於警詢時指證本件車禍受撞情節相
    互合致，並有道路交通事故現場圖及調查報告表各一份、肇
    事現場照片十張、大雅澄清醫院診斷證明書一份附卷可稽。
    按汽車行駛時，駕駛人應注意車前狀況，並隨時採取必要之
    安全措施，道路交通安全規則第九十四條第三項定有明文。
    被告駕駛自用小客車外出，更應遵循前揭交通安全規定，隨
    時注意前方人車動態，並依所見車前狀況採取必要之安全措
    施，且依當時天候、路況、視距等情形，均無不能注意之特
    別情事，竟疏未注意而貿然前行，致與告訴人王學珍所騎輕
    機車發生碰撞，被告駕車行為顯有過失。而本件車禍經送請
    臺灣省臺中縣區車輛行車事故鑑定委員會鑑定結果，亦認被
    告駕駛上開自用小客車行經閃光黃燈交岔路口未注意車前狀
    況謹慎行駛，為肇事次因，有該會臺中縣區九四０一三二案
    鑑定意見書一份在卷為憑，同於本院前揭認定，益足為證。
    又被告過失行為直接造成告訴人受有上開傷害，二者間具有
    相當因果關係至明。雖告訴人疏未以兩段方式進行左轉彎，
    為本件肇事主因，此經臺灣省臺中縣區車輛行車事故鑑定委
    員會以前揭鑑定意見書詳予敘明，然被告既有上開交通過失
    情節可指，自不因告訴人對於本件車禍同為肇事因素，即可
    解免被告應負之過失傷害罪責，附此敘明。綜上所陳，本案
    事證已臻明確，被告犯行洵堪認定。
二、核被告甲○○因過失駕車行為致人受傷，所為係犯刑法第二
    百八十四條第一項前段之普通過失傷害罪。查被告於肇事後
    、具有偵查犯罪權限之公務員發覺上開普通過失傷害犯行前
    ，在到場處理之員警余彥慶詢問時，自首犯罪而接受裁判，
    此觀卷附車禍案件報告書甚明。被告既已合於法定自首之要
    件，應依刑法第六十二條前段之規定減輕其刑。
三、原審判決予以論罪科刑，固非無見。惟查：被告於具有偵查
    犯罪權限之公務員發覺犯行前，即向在場處理員警自首犯罪
    ，應依刑法第六十二前段之規定減輕其刑，已如前述；原審
    未能審酌及此即逕予論罪科刑，尚非允洽。被告上訴意旨雖
    未就此部分指摘原審判決不當，僅表明希望本院從輕改判為
    拘役並予緩刑機會，然原審判決既有上開可議之處，自應由
    本院將原審判決予以撤銷改判。爰審酌被告已於本院審理期
    間與告訴人達成民事和解，有和解書一份在卷為憑，且被告
    於犯罪後亦已坦承犯行，態度堪稱良好；並參以被告於本件
    車禍之過失責任輕重、告訴人之交通違規行為係本件車禍肇
    事主因、告訴人所受傷勢之嚴重程度、被告之智識程度等一
    切情狀，量處如主文所示之刑，併諭知易科罰金之折算標準
    ，以示懲儆。另被告前未曾受有期徒刑以上刑之宣告，有臺
    灣高等法院被告前案紀錄表及刑案資料查註紀錄表在卷可按
    ，被告經此偵審程序及刑之宣告等教訓，當能知所警惕，而
    無再犯之虞，本院綜核各情，認主文所宣告之刑以暫不執行
    為適當，爰併予宣告緩刑二年，以啟自新。
據上論斷，應依刑事訴訟法第四百五十五條之一第三項、第三百
六十九條第一項前段、第三百六十四條、第二百九十九條第一項
前段，刑法第二百八十四條第一項前段、第六十二條前段，第四
十一條第一項前段、第七十四條第一款，罰金罰鍰提高標準條例
第一條前段、第二條，判決如主文。
本案經檢察官蔡雯娟到庭執行職務。
中　　華　　民　　國　　94　　年　　12　　月　　19　　日
                  交通法庭  審判長法　官  許金樹
                                  法　官  張清洲
                  　　　　　　　　法　官　高文崇
上正本證明與原本無異。
本件不得上訴。
                                  書記官  林淑慧
中　　華　　民　　國　　94　　年　　12　　月　　22　　日
附錄本案論罪科刑法條：
刑法第二百八十四條第一項：
因過失傷害人者，處六月以下有期徒刑、拘役或五百元以下罰金
，致重傷者，處一年以下有期徒刑、拘役或五百元以下罰金。
